#### WBIRATAN CESAR MACEDO DE OLIVEIRA

Solteiro, 34 anos, sem filhos.

Rua Maria Helena Alkimim, 216 – Porto.

Brasilândia de Minas – MG.

Contatos: (38) 9 88167631 e (38) 9 99785836

e-mail: wbiratancesar@gmail.com

Doutorando em Química pela Universidade Federal de Juiz de Fora – UFJF e, possui mestrado e graduação em Química pela Universidade Federal dos Vales do Jequitinhonha e Mucuri – UFVJM. Na indústria, desenvolveu a função de Analista Químico de Laboratório de Produção e Controle de Qualidade. Tem experiência no Magistério do Ensino Superior e Básico, com atividades: docentes, de pesquisa/extensão e meio ambiente.

## FORMAÇÃO ACADÊMICA

- Doutorado em Química Universidade Federal de Juiz de Fora UFJF (Cursando). Pesquisas voltadas ao Ensino de Química, à Formação de Professores, à Educação Ambiental e ao Meio Ambiente.
- Mestrado em Química Universidade Federal dos Vales do Jequitinhonha e Mucuri UFVJM, Diamantina MG (2014-2016). Trabalhou no desenvolvimento de um método ambientalmente seguro para recuperação de metais raros em descartes de pilhas e baterias.
- Graduação em Química Universidade Federal dos Vales do Jequitinhonha e Mucuri UFVJM, Diamantina - MG (2010 – 2014).

# EXPERIÊNCIA PROFISSIONAL

- Magistério Superior (Substituto) Professor de Química Geral e Analítica, para os cursos de Ciências Agrárias na Universidade Federal dos Vales do Jequitinhonha e Mucuri – UFVJM (2016 – 2018).
- Magistério Educação Básica Regente de aulas de Química. Secretaria de Estado da Educação – SEE/MG. Período alternado, entre 2007 a 2016.
- Analista Químico de Laboratório de Produção e Controle de Qualidade Fuchs Agro do Brasil LTDA (2004 2006).

## FORMAÇÃO COMPLEMENTAR

### Área Técnica:

- **2014** Química Verde: Princípios e Aplicações. (Carga horária:4h). Universidade Federal dos Vales do Jequitinhonha e Mucuri Campus JK, UFVJM 2014.
- **2010** Inglês Nível I. (Carga horária: 45h). Fundação Diamantinense de Apoio ao Ensino, Pesquisa e Extensão, FUNDAEPE, Diamantina.
- **2005** Boas Práticas em Laboratório. (Carga horária: 20h). Fuchs Agro do Brasil LTDA, Brasilândia de Minas MG.
- **2005** Analista Químico de Laboratório. (Carga horária: 100h). Fuchs Agro do Brasil LTDA, Brasilândia de Minas MG.
- **2004** Trabalho em Equipe. (Carga horária: 11h). Fuchs Agro do Brasil LTDA e Federação das Indústrias de Minas Gerais- Regional Alto Paranaíba, FIEMG, Belo Horizonte, Brasil
- **2004** Pontos Críticos de Análises Laboratoriais. (Carga horária: 5h). Fuchs Agro do Brasil LTDA, Brasilândia de Minas MG.

#### Área de Ensino:

- **2016** Formação de Professores para Educação a Distância (Carga horária:20h). Universidade Federal dos Vales do Jequitinhonha e Mucuri UFVJM.
- **2015** Capacitação de Tutores para Educação a Distância (Carga horária: 60h). Universidade Federal dos Vales do Jequitinhonha e Mucuri UFVJM.
- 2013 Saúde e Comportamento vocal do Professor. Secretaria de Estado de Planejamento e Gestão, SEPLAG.
- **2012** Identificação de Grupos Funcionais em Chás. (Carga horária: 4h). Universidade Federal da Bahia, UFBA.
- **2011** O Ensino de Ciências na Abordagem CTS. (Carga horária: 4h). Universidade Federal dos Vales do Jequitinhonha e Mucuri UFVJM.
- **2011** Pesquisa no Ensino de Química. (Carga horária: 4h). Universidade Federal dos Vales do Jequitinhonha e Mucuri UFVJM.
- **2011** Ensino da Química na Perspectiva de Projeto. (Carga horária: 4h). Universidade Federal de Lavras, UFLA.

Além das informações expostas acima, participei de congressos, eventos e treinamentos voltados para área de química, gestão, educação e trabalho em equipe. Com isso, busco uma vaga no mercado de trabalho, onde eu possa desenvolver tais habilidades, sejam elas: técnicas, humanas e profissionais, visando melhorias e crescimento para todos os envolvidos.